【裁判字號】    96,上易,2935
【裁判日期】    970408
【裁判案由】    傷害
【裁判全文】
臺灣高等法院刑事判決                96年度上易字第2935號
上  訴  人
即  被  告  乙○○
上列上訴人因傷害案件，不服臺灣士林地方法院96年度易字第
1499號，中華民國96年10月22日第一審判決（起訴案號：臺灣士
林地方法院檢察署96年度偵字第7950號），提起上訴，本院判決
如下：
    主  文
上訴駁回。
    事實及理由
一、本案經本院審理結果，認第一審以上訴人即被告乙○○犯刑
    法第277條第1項之傷害罪，處以拘役50日，並諭知易科罰金
    之折算標準為新台幣1千元，認事用法及量刑均無不當，應
    予維持，並引用第一審判決書記載之事實、證據及理由（如
    附件）。
二、被告上訴意旨略以：告訴人甲○○於案發前一星期就跌倒過
    ，診斷證明書所載的傷勢應是他之前所受的傷，民國95年5
    月22日當日伊並無毆打他云云。惟上揭事實業據甲○○指訴
    綦詳，且甲○○於96年5月22日因受有胸壁、肩部、肘、膝
    挫傷及右膝、左足背擦傷等傷勢，經救護車送至國泰綜合醫
    院內湖分院急診，此有該院之診斷證明書、急診護理評估表
    、急診病歷、急診護理記錄、台北市政府消防局救護紀錄表
    在卷足憑，故甲○○受傷之事實足堪認定。而本院向甲○○
    平日就診之行政院國軍退除役官兵輔導委員會臺北榮民總醫
    院調閱甲○○之病歷，得知甲○○因兩側膝關節退化性關炎
    產生劇烈腫痛，於96年4月1日至同年4月25日在該院復健醫
    學科病房住院接受復健治療，治療後症狀減輕，嗣於96年5
    月17日因復發性疼痛再度至該院門診就診，經診斷仍為膝蓋
    退化性關節炎所致之疼痛，因此開立止痛藥物服用，此有該
    院出具之97年2月28日北總企字第0970004186號函及病歷資
    料附卷可稽，是以甲○○於案發之96年5月22日前一星期（
    96年5月17日）係因膝蓋退化性關節炎才至醫院就診，並非
    如被告所稱係跌倒所致，被告上揭辯解，顯然無據。是被告
    猶執前詞否認犯行，指摘原判決不當，為無理由，應予駁回
    。
據上論斷，應依刑事訴訟法第373條、第368條，判決如主文。
本案經檢察官謝英民到庭執行職務。
中    華    民    國    97    年    4     月    8     日
                  刑事第二庭審判長法  官  呂丹玉
                                  法  官  李麗玲
                                  法  官  林恆吉
以上正本證明與原本無異。
不得上訴。
                                  書記官  陳盈璇
中    華    民    國    97    年    4     月    8     日
附件
臺灣士林地方法院刑事判決              96年度易字第1499號
公  訴  人  臺灣士林地方法院檢察署檢察官
被      告  乙○○  男  64歲（民國○○年○月○○日生）
                    身分證統一編號：Ｚ000000000號
                    住臺北市○○區○○路1段173巷23弄7號
上列被告因傷害案件，經檢察官聲請簡易判決處刑（96年度偵字
第7950號），本院士林簡易庭認為不得逕以簡易判決處刑，移由
本院依通常訴訟程序審理，並判決如下：
    主  文
乙○○傷害人之身體，處拘役伍拾日，如易科罰金以新台幣壹仟
元折算壹日。
    事  實
一、乙○○與甲○○係鄰居，甲○○曾向台北市政府檢舉乙○○
    違建，雙方因而產生積怨，於民國96年5月22日上午7時30分
    許，在台北市○○區○○路1段255巷23弄口，乙○○見甲○
    ○買報紙回家，竟基於傷害之犯意，徒手推倒甲○○並予腳
    踹，致甲○○受有胸壁、肩部、肘、膝挫傷及左膝、左足背
    擦傷。
二、案經甲○○訴由台北市政府警察局內湖分局報告台灣士林地
    方法院檢察署檢察官偵查起訴。
    理  由
一、訊據被告矢口否認有上開傷害情事，並稱：告訴人檢舉我家
    違建，我也沒有對他怎麼樣；告訴人（96年5月22日）跌倒
    之前一星期也有跌倒送醫，（當天）我看到告訴人跪倒，我
    要上前拉他起來，他罵我，我才叫他太太出來，他又罵我，
    我沒有打他云云為辯解。告訴人則在本院結證稱：96年5月
    22 日早上我買報紙回來的封侯，看到被告站在巷口沒有動
    ，等我過去被告就從背後推我，並從我左後背踹一腳，我就
    跌倒；被告推我之後，就叫我太太出來，並說是我跌倒的，
    後來我叫我太太報警，警察一來被告就走掉不管了，我是救
    護車送到醫院的等語。本院查：告訴人倒地受傷當時，被告
    確在現場且目擊告訴人倒地，而被告如何推倒告訴人致手腳
    擦傷，如何用腳踹告訴人致胸壁挫傷，業經告訴人證述明確
    ，核與國泰醫院內湖分院診斷證明書記載受傷部位及傷勢亦
    相吻合。被告雖以前詞置辯，惟若被告當時未傷害告訴人，
    依常理判斷，告訴人當無誣賴之理，縱告訴人曾因被告違建
    而予舉發，致被告違建房屋被拆，雙方因而產生積怨，惟疚
    在告訴人，亦當不致因被告釋出善意，要上前拉他而罵人並
    誣賴傷害之理，故被告所辯與經驗法則有違，顯不足採，其
    請求傳喚告訴人之妻作證一節，因係告訴人倒地後始由伊叫
    告訴人之妻出來，當無從證明告訴人如何倒地受傷之一幕，
    本院認無傳訊必要；又告訴人係當場經救護車送到國泰醫院
    急診，經醫師診斷後同日開出診斷證明書，有該診斷證明書
    記載明確，被告請求調取告訴人一星期前之病歷，亦無必要
    。本件被告傷害告訴人事證已臻明確，犯罪事實可以認定，
    應依法論科。
二、核被告所為，係犯刑法第277條第1項之傷害罪，爰審酌被告
    犯罪之動機、目的、犯罪時所受之刺激、犯罪之手段、被告
    之生活狀況、品行、智識程度、及其與被害人平日之關係、
    犯罪所生之危險或損害、犯罪後之態度等一切情狀，量處如
    主文所示之刑，並諭知易科罰金之折算標準。
據上論斷，應依刑事訴訟法第299條第1項前段、刑法第277條第1
項、第41條第1項前段、刑法施行法第1條之1第1項、第2項前段
，判決如主文。
本案經檢察官徐名駒到庭執行職務
中    華    民    國    96    年    10    月    22    日
                  刑事第一庭法  官  林清吉
以上正本證明與原本無異。
如不服本判決，應於收受送達後10日內向本院提出上訴書狀，其
未敘述上訴之理由者並得於提起上訴後20日內向本院補提理由書
（均須按他造當事人之人數附繕本）。
                            書記官  張茹茵
中    華    民    國    96    年    10    月    22    日


司法院資訊處製作；財團法人民間司法改革基金會備份。
